【裁判字號】    89,易,370
【裁判日期】    890518
【裁判案由】    詐欺
【裁判全文】
臺灣彰化地方法院刑事判決                          八十九年度易字第三七號
    公  訴  人  臺灣彰化地方法院檢察署檢察官
    被      告  乙○○
右列被告因詐欺案件，經檢察官提起公訴（八十九年度偵緝字第二二號），本院判決
如左：
    主      文
乙○○連續意圖為自己不法之所有，以詐術使人將本人之物交付，處有期徒刑拾月。
    事      實
一、乙○○於民國（下同）八十六年三月二日，透過南投縣草屯鎮「黃老師婚姻介紹
    中心」認識甲○○後，見其老邁可欺且有積蓄，即與之交往並謊稱願與之結婚，
    基於意圖為自己不法之所有之概括犯意，於八十六年三月十四日，在彰化縣和美
    鎮○○路九十六號甲○○住處，向其謊稱幫朋友背書因發票人一時無力支付票款
    而遭退票，需拿現金換回退票，需要新台幣（下同）十六萬元，並書立借據一紙
    交付以資取信，言明同年四月三十日返還，致甲○○不疑有他陷於錯誤而如數交
    付，復自同年月十七日起至同年十月四日止，以經營花卉批發資金不足為由，連
    續至上址向甲○○詐借一百六十四萬五千元。又於八十六年五月十四日向甲○○
    佯稱欲購買彰化縣彰化市永樂市場內之房地供二人婚後使用，惟資金短缺一百萬
    元，致甲○○陷於錯誤，以其所有座落於彰化縣和美鎮○○段四一八之一六號土
    地及建物設定抵押後借款一百萬元後交付予乙○○，同年月二十二日再向甲○○
    謊稱不足五十萬元，致甲○○陷於錯誤而以上開房地設定抵押後借款五十萬元交
    付，嗣於同年十月初乙○○又以購屋不足五十萬元欲向甲○○借款，因甲○○已
    無現款而轉向女婿曾錦桹借款，曾錦桹查覺有異經與乙○○電話連絡並調查後，
    始悉乙○○詐騙之情，乙○○遂於同年十月十三日書立以購屋為由，要甲○○提
    供房地設定抵押而得款一百五十萬元花用，實際上並未購屋之自白書，且開立到
    期日為八十六年十一月十五日、面額一百五十萬元之本票交付，又書立同意書，
    同年十月二十八日乙○○又打電話向甲○○表示隔日要借款二萬元，甲○○因之
    前交付之借款一百六十四萬五千元，乙○○均未書立任何借據或本票，在同年月
    二十九日乙○○至甲○○住處拿取二萬元時，要求乙○○至少開立面額一百萬元
    之本票作為憑據，才願意再出借，經乙○○請求後，改開立到期日為八十六年十
    二月三十日、面額五十萬元之本票，詎本票屆期均不獲付款，乙○○並逃逸無蹤
    。
二、案經甲○○訴請臺灣彰化地方法院檢察署檢察官偵查起訴。
    理      由
一、訊據被告乙○○由坦承向告訴人甲○○借款且未清償之事實，惟矢口否認有何詐
    欺之犯行，辯稱：伊雖未購屋，惟將錢拿去作生意，因生意失敗才無力清償云云
    。惟查，右揭犯罪事實，業據告訴人於偵查及本院調查時指訴綦詳，核與證人曾
    錦桹證述情節相符，並有郵局之儲戶交易明細表、存簿、土地謄本、建築改良物
    登記簿、借據、同意書、自白書、本票等影本附卷可稽，且被告在八十六年十月
    十二日與告訴人之女婿在電話交談時，仍謊稱已在彰化市○○街購得一間房間一
    節，有錄音帶及譯文在卷可按，況且，被告自承曾應允嫁給告訴人，卻在取得三
    百多萬元之款項後，消失無蹤未與告訴人聯絡，至今仍分文未付，益徵被告自始
    即有詐欺之故意，是被告空言否認犯行，所為之辯解顯係卸責之詞，不足採信，
    其犯行堪以認定。
二、核被告所為，係犯有刑法第三百三十九條第一項之詐欺取財罪。其先後多次犯行
    ，時間緊接，犯罪構成要件相同，顯係基於概括犯意反覆為之，為連續犯，應依
    刑法第五十六條規定論以一罪，並加重其刑。爰審酌被告犯罪之動機、目的、手
    段、所生危害及犯罪後之態度等一切情狀，量處如主文所示之刑。
據上論斷，應依刑事訴訟法第二百九十九條第一項前段，刑法第五十六條、第三百三
十九條第一項，罰金罰鍰提高標準條例第一條前段，判決如主文。
中      華      民      國      八十九      年      五    月    十八    日
                                             法      官   林  慧  英
右正本證明與原本無異。
如不服本判決，應於判決送達後十日內向本院提出上訴狀( 須附繕本 )。
告訴人或被害人對於判決如有不服具備理由請求檢察官上訴者，其上訴期間之計算係
以檢察官收受判決正本之日期為準。
                                             法院書記官   葉  春  涼
中      華      民      國      八十九      年      五    月    二十三  日
刑法第三百三十九條
意圖為自己或第三人不法之所有，以詐術使人將本人或第三人之物交付者，處五年以
下有期徒刑、拘役或科或併科一千元以下罰金。
以前項方法得財產上不法之利益或使第三人得之者亦同。
前二項之未遂犯罰之。


司法院資訊處製作；財團法人民間司法改革基金會備份。
